Minutes et répertoires du notaire Pierre Louis LAIDEGUIVE, janvier 1741 - décembre 1750 (étude XXIII)
Archives nationales
Minutes et répertoires du notaire Pierre Louis LAIDEGUIVE, janvier 1741 - décembre 1750 (étude XXIII)
MC/ET/XXIII/513 - MC/ET/XXIII/1458, MC/RE/XXIII/6
Etude XXIII; Laideguive, Pierre-Louis
Archives nationales de France
Minutes et répertoires: la loi 2008-696 du 15 juillet 2008 relative aux archives a fixé à 75 ans à compter de la date de l'acte, ou à 25 ans à compter de la date du décès de l'intéressé si ce délai est plus bref, le délai de communication des minutes et répertoires des notaires; ce délai est porté à 100 ans à compter de la date de l'acte si le document se rapporte à un mineur (code du Patrimoine, articles L213-2, 4e d et 5e).
Autres documents de l'étude (dossiers de clients, comptabilité...): s'agissant d'archives privées, ces documents sont communicables selon les modalités fixées par le déposant ou le donateur.
Certains documents ne sont pas accessibles en raison de leur mauvais état de conservation.
Versement
Accès aux autres instruments de recherche du notaire Pierre Louis LAIDEGUIVE
Minutes et répertoires du notaire Pierre Louis LAIDEGUIVE, 28 août 1731 - 30 décembre 1775 (étude XXIII)
- Minutes de Pierre Louis LAIDEGUIVE, janvier 1741 - 2 avril 1784; MC/ET/XXIII/513 - MC/ET/XXIII/1458
  - Minutes. 1741, janvier - mars, janvier - mars 1741; MC/ET/XXIII/513
    Informations concernant le classement:
    Le niveau inférieur de description, quand il existe, correspond aux minutes d'actes. Toutes les minutes ne sont pas forcément décrites une à une. Les descriptions de ces minutes sont plus ou moins détaillées.
    - Constitution de rente par Louis Joubert, architecte du roi, demeurant rue des Mathurins., 20 janvier 1741; MC/ET/XXIII/513
      Origine de l'information:
      Histoire de l'art, 1700-1750, études XIII à XXXIX (env. 7.500 actes), par Mireille Rambaud, 1966-1975 (fichier papier entièrement dématérialisé; voir contexte dans le Plan d’orientation général - Notaires de Paris, guides thématiques du Minutier).
      Date de révision: 2010
      Date de création de la notice: 2007
      constitution de rente; Mathurins (rue des); Joubert, Louis; architecte
    - Vente d'un office de conseiller du roi, trésorier receveur et payeur des gages des officiers de la Chancellerie établie à la cour du Parlement de Bordeaux, à Louis Joubert, architecte du roi, demeurant rue des Mathurins., 23 janvier 1741; MC/ET/XXIII/513
      acte de vente; Mathurins (rue des); Joubert, Louis; architecte
    - Inventaire après décès de Jean-Baptiste Sauvage, marchand apothicaire, rue de la Juiverie, 26 janvier 1741; MC/ET/XXIII/513
      Inventaires après décès de l'étude XXIII, 1735-1750 (381 actes), par Nicolas Lyon-Caen, 2002 (base de données migrée: voir contexte dans le Plan d’orientation général - Notaires de Paris, guides thématiques du Minutier).
      Date de création de la notice: 2003
      inventaire après décès; Juiverie (rue de la); Sauvage, Jean-Baptiste; commerçant; pharmacien
    - Inventaire après décès de Catherine Lemaire, fille majeure, rue Montorgueuil, 17 février 1741; MC/ET/XXIII/513
      inventaire après décès; Montorgueil (rue); Lemaire, Catherine
    - Inventaire après décès d'Antoinette de Letras, épouse de Jacques Orsat, domestique, rue de Verneuil, 1er mars 1741; MC/ET/XXIII/513
      inventaire après décès; Verneuil (rue de); Letras, Antoinette de; Orsat, Jacques; employé de maison
    - Inventaire après décès de Marie-Anne Rozée, fille majeure, rue Saint-Victor, 4 mars 1741; MC/ET/XXIII/513
      inventaire après décès; Saint-Victor (rue); Rozée, Marie-Anne
    - Inventaire après décès de Catherine Bugarel, épouse de Louis-Mathurin Poulain de Vaujoye, trésorier de France honoraire au bureau des finances de Tours, rue Neuve Saint-Etienne et à Mœurs, près d'Angers., 13 mars 1741; MC/ET/XXIII/513
      inventaire après décès; Tours (Indre-et-Loire); Poulain de Vaujoye, Louis-Mathurin; Bugaret, Catherine; trésorier de France (Ancien Régime)
  - Minutes. 1741, avril - juin, avril - juin 1741; MC/ET/XXIII/514
    - Inventaire après décès de Hilaire-Jean-Baptiste Demarcès, correcteur des Comptes, rue de Berry, 1er avril 1741; MC/ET/XXIII/514
      inventaire après décès; Berry (rue de); Demarcès, Hilaire-Jean-Baptiste
    - Inventaire après décès de Jean-Baptiste Budet, procureur au Parlement, rue Saint-Landry, 1er avril 1741; MC/ET/XXIII/514
      inventaire après décès; Budet, Jean-Baptiste
    - Inventaire après décès de Catherine Houivet, épouse d'Alexandre Letteive, marchand de chevaux, rue de la Huchette, 14 avril 1741; MC/ET/XXIII/514
      inventaire après décès; Huchette (rue de la); Houivet, Catherine, Letteive, Alexandre; commerçant
    - Inventaire après décès de Claude-Pierre Rassard, dit Dupré, garçon officier chez Mme Dodun, rue Saint-Dominique, 17 avril 1741; MC/ET/XXIII/514
      inventaire après décès; Saint-Dominique (rue); Rassard, dit Dupré, Claude-Pierre
    - Inventaire après décès de Jeanne-Denise de Travers, fille majeure [messe couturière selon son testament dicté à Me Laideguive le 3 février 1741, XXIII, 512], rue Saint-André-des-Arts, 27 avril 1741; MC/ET/XXIII/514
      inventaire après décès; Saint-André-des-Arts (rue); Travers, Jeanne-Denise de
    - Inventaire après décès d'Henriette Lecoeur, épouse de Pierre Barbier, officier de maison, rue Phélypeaux, 28 avril 1741; MC/ET/XXIII/514
      inventaire après décès; Lecoeur, Henriette; Barbier, Pierre
    - Inventaire après décès de Jacques de Lusseux, libraire, rue Saint-Jacques, 29 avril 1741; MC/ET/XXIII/514
      inventaire après décès; Saint-Jacques (rue); Lusseux, Jacques de; libraire
    - Inventaire après décès de Marie-Anne Viquart, épouse d'Etienne Liénard, valet de chambre, rue du faubourg Saint-Jacques, 2 mai 1741; MC/ET/XXIII/514
      inventaire après décès; Viquart, Marie-Anne; Liénard, Etienne; employé de maison
    - Inventaire après décès de Marie-Françoise Berver, dite Boileau, épouse d'Isaac Benoist, valet du chambre du duc de Rochechouart, en une chambre de l'hôtel de Rochechouart, 10 mai 1741; MC/ET/XXIII/514
      inventaire après décès; Berver dite Boileau, Marie-Françoise; Benoist, Isaac
    - Dépôt d'argent concernant Louis Joubert, payeur des gages des officiers du parlement de Bordeaux, architecte du roi, demeurant rue des Mathurins., 18 mai 1741; MC/ET/XXIII/514
      dépôt d'argent; Mathurins (rue des); Joubert, Louis; architecte
    - Inventaire après décès de de Jeanne Gaudot, veuve de Jacques Dannery, procureur ès sièges royaux d'Etampes, rue Perdue, 29 mai 1741; MC/ET/XXIII/514
      inventaire après décès; Etampes (Essonne); Perdue (rue); Gaudot, Jeanne; Danery, Jacques
    - Inventaire après décès d'Etienne Simonnet, ancien inspecteur de police, rue de la Huchette, 29 mai 1741; MC/ET/XXIII/514
      inventaire après décès; Huchette (rue de la); Simonnet, Etienne
    - Inventaire après décès de Françoise-Julie Clément, fille majeure, rue du Fouarre, 7 juin 1741; MC/ET/XXIII/514
      inventaire après décès; Fouarre (rue du); Clément, Françoise-Julie
  - Minutes. 1741, juillet, juillet 1741; MC/ET/XXIII/515
    - Inventaire après décès de Marie-Antoinette Jacquier, veuve de Joseph d'Espinay, marquis de Lignery, maréchal de camp, lieutenant des gardes-corps du roi, gouverneur de Peronne, Roy et Montdidier, rue de l'Université., 15 juillet 1741; MC/ET/XXIII/515
      inventaire après décès; Péronne (Somme); Montdidier (Somme); Université (rue de l'); Jacquier, Marie-Antoinette; Espinay, Joseph d' (marquis de Lignery); officier général
  - Minutes. 1741, août - septembre, août - septembre 1741; MC/ET/XXIII/516
    - MACONNERIE (marché) § Devis pour une maison rue de Loursine paroisse Saint-Hippolyte, 1er août 1741; MC/ET/XXIII/516
      Artisans XVIIIe siècle, par M. Rambaud et C. Grodecki, 1956-1977 ( fichier papier entièrement dématérialisé; voir contexte dans le Plan d’orientation général - Notaires de Paris, guides thématiques du Minutier).
      Date de révision: 2011-2012
      Date de création de la notice: 2010
      devis
    - LOURSINE (rue de) paroisse Saint-Hy § Devis de maçonnerie, 1er août 1741; MC/ET/XXIII/516
      devis; Loursine (rue de)
    - Inventaire après décès de Nicolas Gendré, domestique, rue de La Harpe., 14 août 1741; MC/ET/XXIII/516
      inventaire après décès; Harpe (rue de la); Gendré, Nicolas; employé de maison
    - Partage concernant Pierre Paul Danjan, architecte expert, demeurant rue du Fouaire., 20 août 1741; MC/ET/XXIII/516
      partage; Fouarre (rue du); Danjan, Pierre Paul; architecte
    - Inventaire après décès de Marie-Anne Richelot, épouse de François Gérard, cocher, rue des Cordeliers., 18 septembre 1741; MC/ET/XXIII/516
      inventaire après décès; Cordeliers (rue des); Richelot, Marie-Anne; Gérard, François; conducteur de véhicules
    - Donation concernant le sieur Goupy, architecte, en procès avec mr. de La Rochefoucault., 22 septembre 1741; MC/ET/XXIII/516
      donation; Goupy (M.); architecte
  - Minutes. 1741, octobre - décembre, octobre - décembre 1741; MC/ET/XXIII/517
    - Inventaire après décès de Nicolas Giroust, maître chandelier, rue de La Harpe., 2 octobre 1741; MC/ET/XXIII/517
      inventaire après décès; Harpe (rue de la); Giroust, Nicolas; cirier
    - Motel (Charles) maître tapissier rue Saint-Roch § Quittances, 2 octobre 1741; MC/ET/XXIII/517
      quittance; Motel, Charles
    - Ballin (Claude), premier orfèvre du roi, aux galeries du Louvre § Quittances, 2 octobre 1741; MC/ET/XXIII/517
      quittance; Ballin, Claude
    - Tavernier (François) maître serrurier rue de Grenelle § Quittances, 2 octobre 1741; MC/ET/XXIII/517
      quittance; Tavernier, François
    - Poitevin (Nicolas) maître Serrurier rue Neuve de Richelieu § Quittances, 2 octobre 1741; MC/ET/XXIII/517
      quittance; Poitevin, Nicolas
    - Armand (Germain) maître serrurier cul de Sac du Coq Saint-Honoré (sic) § Quittances (de la veuve de -), 2 octobre 1741; MC/ET/XXIII/517
      quittance; Armand, Germain
    - Bourbon (Gaspard) maître maçon rue du Croissant § Quittances, 2 octobre 1741; MC/ET/XXIII/517
      quittance; Bourbon, Gaspard
    - Adam (Jean) maître marbrier rue des Filles du Calvaire § Quittances (créanciers du comte de Montemart), 2 octobre 1741; MC/ET/XXIII/517
      quittance; Adam, Jean
    - Cahier de quittances des créanciers de mr. le comte de Rochechouart payés par mr. le comte de Mortemart concernant Jean-Baptiste Leroux, architecte du roi, demeurantrue Neuve-des-Petits-Champs, Emilion Ponsard, maître sculpteur à Paris, Nicolas Dezègre, marbrier du roi à Paris, Casimir Duhamel, maître sculpteur à Paris., 2 octobre 1741; MC/ET/XXIII/517
      quittance; Neuve-des-Petits-Champs (rue); Dezègre, Nicolas; Duhamel, Casimir; Leroux, Jean-Baptiste; Ponsard, Emilion; Rochechouart, François Charles (1703-1784, comte de); Rochechouart, Jean Victor de (1712-1771); architecte; tailleur de pierre; sculpteur
    - Quittances. Pierre-François Froment. Maître de danse. Rue Hyacinthe., 3 octobre 1741; MC/ET/XXIII/517
      Musique XVIIIe siècle, danseurs (1.088 actes), par Madeleine Jurgens, Mireille Rambaud, Valérie Brousselle, 1963, 1984-1996. Le fichier a été traité pour la partie 'danseurs'.(fichier papier entièrement dématérialisé; voir contexte dans le Plan d’orientation général - Notaires de Paris, guides thématiques du Minutier).
      Date de création de la notice: 2005
      quittance; Froment, Pierre-François; danseur; enseignant
    - Le Roy (Pierre) maître horloger place Dauphine § Quittances, 3 octobre 1741; MC/ET/XXIII/517
      quittance; Le Roy, Pierre
    - Inventaire après décès de Denis Mariette, libraire, place de l'Estrapade., 16 octobre 1741; MC/ET/XXIII/517
      inventaire après décès; Estrapade (place de l'); Mariette, Denis; libraire
    - Inventaire après décès de Denis Mariette, libraire, demeurant place de l'Estrapade, pour lequel Pierre Jean Mariette, libraire marchand d'estampes, demeurant rue Saint-Jacques, prise les tableaux et les estampes la plupart avec des noms d'artistes., 16 octobre 1741; MC/ET/XXIII/517
      Informations complémentaires:
      tableaux, estampes
      inventaire après décès; Estrapade (place de l'); Saint-Jacques (rue); Mariette, Denis; Mariette, Pierre Jean; libraire; commerçant
    - Inventaire après décès de François Gouin de Roumilly, à Dammartin., 25 octobre 1741; MC/ET/XXIII/517
      inventaire après décès; Gouin de Roumilly, François
    - Cambault (Jacques François) maître maçon grande rue du fg. Saint Jacques du Haut Pas § Mainlevée, 28 octobre 1741; MC/ET/XXIII/517
      Cambault, Jacques François
    - Fromentin (Nicolas) serrurier rue d'Enfer § Mariage de .., 3 novembre 1741; MC/ET/XXIII/517
      contrat de mariage; Fromentin, Nicolas
    - Poitevin (Nicolas) maître Serrurier rue Neuve de Richelieu § délibération, 6 novembre 1741; MC/ET/XXIII/517
      Poitevin, Nicolas
    - Voille (Louis), orfèvre, rue de la Vieille Draperie § Mariage de .., 6 novembre 1741; MC/ET/XXIII/517
      contrat de mariage; Voille, Louis
    - Motel (Charles) maître tapissier rue Saint-Roch § délibération, 6 novembre 1741; MC/ET/XXIII/517
      Motel, Charles
    - Vaucher (Claude) maître tapissier Cloître Saint-Merri § délibération, 6 novembre 1741; MC/ET/XXIII/517
      Vaucher, Claude
    - Obry (Fiacre) marchand tapissier rue de la Verrerie § bail, 25 novembre 1741; MC/ET/XXIII/517
      bail; Obry, Fiacre
    - Germain (Thomas), écuyer, orfèvre ordinaire du roi aux Galeries du Louvre § Notoriété aux dires de .., 26 novembre 1741; MC/ET/XXIII/517
      notoriété; Germain, Thomas
    - Inventaire après décès d'Elisabeth Couet, épouse de Louis-François Petit, marchand de vin, rue Galande., 6 décembre 1741; MC/ET/XXIII/517
      inventaire après décès; Galande (rue); Couet, Elisabeth; Petit, Louis-François; commerçant
    - Inventaire après décès de Toussaint Ferrand, clerc de M. Hecquart, avocat aux conseils, rue Hautefeuille., 7 décembre 1741; MC/ET/XXIII/517
      inventaire après décès; Hautefeuille (rue); Ferrand, Toussaint; avocat aux conseils (Ancien Régime)
    - Vrac Dubuisson (Jean) entrepreneur de bâtiments de l'Hôpital général rue du Battoir § Renonciation, 11 décembre 1741; MC/ET/XXIII/517
      Vrac Dubuisson, Jean
    - Laviron (Louis) maître menuisier à Chenevière § transaction, 16 décembre 1741; MC/ET/XXIII/517
      accord; Laviron, Louis
    - Inventaire après décès de Marguerite-Louise Loiseau, épouse de Catherine-Guillaume Piron, chef de fourière de la duchesse d'Orléans, Place Royale., 20 décembre 1741; MC/ET/XXIII/517
      inventaire après décès; Royale (place); Loiseau, Marguerite-Louise; Piron, Catherine-Guillaume
    - Inventaire après décès des papiers de Louise-Elisabeth Landrin, veuve de Nicolas Briquet, officier de la ferme., 23 décembre 1741; MC/ET/XXIII/517
      inventaire après décès; Landrin, Louise-Elisabeth; Briquet, Nicolas
  - Minutes. 1742, janvier - mars, janvier - mars 1742; MC/ET/XXIII/518
    - Inventaire après décès des papiers d'Antoine Hamelin et Marie Belard., 14 février 1742; MC/ET/XXIII/518
      inventaire après décès; Hamelin, Antoine; Bélard, Marie
    - Inventaire après décès de François de Poilly, marchand d'estampes, et de son épouse, Barbe Le Roux, rue Saint-Jacques., 19 février 1742; MC/ET/XXIII/518
      inventaire après décès; Saint-Jacques (rue); Poilly, François de; Le Roux, Barbe; commerçant
    - Inventaire après décès de François de Poilly, marchand d'estampes, demeurant rue Saint-Jacques, et de Barbe Leroux, sa femme, père et mère de Antoine de Poilly, marchand d'estampes également rue Saint-Jacques., 19 février 1742; MC/ET/XXIII/518
      inventaire après décès; Saint-Jacques (rue); Leroux, Barbe; Poilly, Antoine de (16..-17.., graveur); Poilly, François de (1666-1741); commerçant
    - Inventaire après décès de Jeanne-Claude du Boille, veuve d'Etienne-François de Blegny, bourgeois de Paris, rue Serpente., 28 février 1742; MC/ET/XXIII/518
      inventaire après décès; Serpente (rue); Boille, Jeanne-Claude du; Blegny, Etienne-François de
    - Inventaire après décès de Marguerite Berthelot, épouse de François Pailliot, dit Dubourg, cocher de Mme de Villages, place aux Veaux., 3 mars 1742; MC/ET/XXIII/518
      inventaire après décès; Veaux (place aux); Berthelot, Marguerite; Pailliot dit Dubourg, François; conducteur de véhicules
    - Inventaire après décès de Jeanne Barois, épouse de Jean Denoux, garçon orphèvre, Porte Saint-Jacques., 8 mars 1742; MC/ET/XXIII/518
      inventaire après décès; Saint-Jacques (porte); Barois, Jeanne; Denoux, Jean; orfèvre
    - Quittance concernant Guillaume Martin, peintre et vernisseur du roi, demeurant rue du Faubourg-Saint-Denis., 12 mars 1742; MC/ET/XXIII/518
      quittance; Faubourg-Saint-Denis (rue du); Martin, Guillaume; peintre; ébéniste
    - Inventaire après décès d'Edmée Bleau, veuve de François Benoist, agent d'affaires de la ville de Sedan, rue des Rats., 15 mars 1742; MC/ET/XXIII/518
      inventaire après décès; Sedan (Ardennes); Rats (rue des); Bleau, Edmée; Benoist, François
    - Atermoiement par les créanciers de Michel Nez, dont Jean-Baptiste Henri Bonnart, maître peintre et graveur, demeurant rue Saint-Jacques., 15 mars 1742; MC/ET/XXIII/518
      accord; Saint-Jacques (rue); Bonnart, Jean-Baptiste Henri (16..-1727); Nez, Michel; peintre
    - Dépense de séquestre concernant Martin Goupy, architecte, demeurant rue de la Grande-Truanderie., 30 mars 1742; MC/ET/XXIII/518
      Grande-Truanderie (rue de la); Goupy, Martin; architecte
  - Minutes. 1742, avril, avril 1742; MC/ET/XXIII/519
    - Inventaire après décès de Marie-Anne Beguin, rue Saint-Martin., 3 avril 1742; MC/ET/XXIII/519
      inventaire après décès; Saint-Martin (rue); Beguin, Marie-Anne
    - Cousin (Nicolas), orfèvre, rue Transnonain § Inventaire après décès de Beguin (Anne Marie), 3 avril 1742; MC/ET/XXIII/519
      inventaire après décès; Cousin, Nicolas
    - CODRY (Louis) Marchand Evantailliste Rue au Mari § Inventaire après décès de BEGUIN (Anne-Mari), 3 avril 1742; MC/ET/XXIII/519
      inventaire; Codry, Louis
    - BÉGUIN (Henri Jacques) Maître graveur Rouen. § Inventaire après décès de BEGUIN (Anne-Marie), 3 avril 1742; MC/ET/XXIII/519
      inventaire; Béguin, Henri Jacques
    - DUBOIS (Denis) Maître doreur Rue de Perpignan § Mainlevée .., 3 avril 1742; MC/ET/XXIII/519
      Dubois, Denis
    - DETOIS (René) Marchand joaillier quai des orfèvres § Inventaire âpres décès de BEGUIN (Anne-Marie), 3 avril 1742; MC/ET/XXIII/519
      inventaire; Detois, René
    - Vente de fonds concernant François Didot, libraire, rue du Hurepoix., 6 avril 1742; MC/ET/XXIII/519
      Libraires et métiers du livre, XVIIe-XVIIIe siècles (165 actes), par Claire Béchu, 1986-1996 (fichier papier entièrement dématérialisé; voir contexte dans le Plan d’orientation général - Notaires de Paris, guides thématiques du Minutier).
      acte de vente; Hurepoix (rue du); Didot, François; libraire
    - MOREAU (Pierre Antoine) Marchand Tapissier Rue Saint-Denis. § Mainlevée .., 7 avril 1742; MC/ET/XXIII/519
      Moreau, Pierre Antoine
    - DUCHESNE (Jean) Maître maçon Rue de Anglais § Quittance .., 8 avril 1742; MC/ET/XXIII/519
      quittance; Duchesne, Jean
    - Cahier de quittances des créanciers du duc d'Epinay, dont celles des ouvriers ayant travaillé à l'hôtel de Melun à Versailles et des sieurs François et Chauveau, architectes., 28 avril 1742; MC/ET/XXIII/519
      Précisions sur les lieux: Versailles (Yvelines)--Melun (hôtel de)
      quittance; Versailles (Yvelines); Chauveau (M.); Epinay (M. d'); François (M.); architecte
    - Jarry (Richard), marchand orfèvre, quai des Orfèvres § Quittance (succession du duc d'Epinay), 28 avril 1742; MC/ET/XXIII/519
      quittance; partage; Jarry, Richard; Epinay, duc d'
    - DESHAYES (Pierre) Marchand Tapissier Rue du Sépulcre § quittance (Créanciers du duc d'Epinay), 28 avril 1742; MC/ET/XXIII/519
      quittance; Deshayes, Pierre
    - IROLLE (Jean) Serrurier Versailles § quittance .. (créancier du duc d'Epinay), 28 avril 1742; MC/ET/XXIII/519
      quittance; Irolle, Jean
    - LOTTIN (Martin) Maître Serrurier Paris § Quittances (Succession du duc d'Epinay), 28 avril 1742; MC/ET/XXIII/519
      quittance; Lottin, Martin
    - BRUNETEAU (Charles) Maçon entrepreneur de bâtiments Versailles. § Quittance pour travaux fait à l'Hôtel de Deluri (Succession du duc d'Epinay), 28 avril 1742; MC/ET/XXIII/519
      quittance; Bruneteau, Charles
    - AUVRAY (Charles) Maître menuisier Versailles § Quittance.; (Créanciers du duc d'Epinay), 28 avril 1742; MC/ET/XXIII/519
      quittance; Auvray, Charles
    - CALY (Louis) Maître maçon Rue Satory Versailles § Quittance pour travaux fait à l'Hôtel de Melun. (Succession du duc d'Epinay), 28 avril 1742; MC/ET/XXIII/519
      quittance; Caly, Louis
    - MONET (Nicolas) Maître Serrurier Versailles. § Quittance (Succession du duc d'Epinay), 28 avril 1742; MC/ET/XXIII/519
      quittance; Monet, Nicolas
    - SYMPHORIEN (Pierre) Maître Serrurier Rue Quicampoix. § quittance .., 30 avril 1742; MC/ET/XXIII/519
      quittance; Symphorien, Pierre
    - PORTEVIN (Nicolas) Maître Serrurier Rue Neuve du Richelieu § Constitution .., 30 avril 1742; MC/ET/XXIII/519
      constitution de rente; Portevin, Nicolas
  - Minutes. 1742, mai - juin, mai - juin 1742; MC/ET/XXIII/520
    - Testart (Pierre) maître serrurier rue de Richelieu § Vente, 5 mai 1742; MC/ET/XXIII/520
      acte de vente; Testart, Pierre
    - Cousin (Nicolas), marchand orfèvre, rue Transnonain § Mainlevée, 5 mai 1742; MC/ET/XXIII/520
      mainlevée; Cousin, Nicolas
    - Inventaire des biens de Madeleine-Elisabeth Jouet, veuve de Jean de Bonnefond, chevalier, patron de Mons, suite à son interdiction, rue Michel-le-Comte., 7 mai 1742; MC/ET/XXIII/520
      inventaire après décès; Michel-Le-Comte (rue); Jouet, Madeleine-Elisabeth; Bonnefond, Jean de
    - Inventaire après décès de François Rocher, bourgeois de Paris, rue Saint-Dominique, paroisse Saint-Jacques., 7 mai 1742; MC/ET/XXIII/520
      inventaire après décès; Saint-Dominique (rue); Rocher, François
    - Renonciation à la profession de maître maçon de Louis Joubert, maître maçon, entrepreneur de bâtiments, actuellement conseiller du roi, trésorier payeur des gages de la chancellerie près le parlement de Bordeaux, demeurant rue des Mathurins., 10 mai 1742; MC/ET/XXIII/520
      renonciation; Mathurins (rue des); Joubert, Louis; chef d'entreprise; maçon; trésorier payeur (Ancien Régime)
    - De Montbrouard (Claude-Jacques-Gerard de) architecte expert bourgeois rue au Maire § Mainlevée, 10 mai 1742; MC/ET/XXIII/520
      De Montbrouard, Claude-Jacques-Gérard
    - Inventaire après décès de Pierre Misel, intendant de [Jacques-Bénigne Bossuet] l'évêque de Troyes, rue de la Parcheminerie., 25 mai 1742; MC/ET/XXIII/520
      inventaire après décès; Parcheminerie (rue de la); Troyes (Aube); Misel, Pierre; évêque
    - Pousse (Claude) maître tapissier rue de Sèvres § apprentissage, 26 mai 1742; MC/ET/XXIII/520
      contrat d'apprentissage; Pousse, Claude
    - tapissier (apprentissage) § Contrat pour 6 ans, entre Etienne-Jean-François-Marie Daligre, seigneur de Bois-Landry, et Claude Pousse, maître tapissier, au profit d'Antoine Landau dit Lacroix, Nourri, logé, trois demi setiers de vin par jour. Moyennant 900 l.t., 26 mai 1742; MC/ET/XXIII/520
    - De la Fresnaye (Claude Eleonor) marchand bijoutier cour du Palais § transaction, 28 mai 1742; MC/ET/XXIII/520
      accord; De la Fresnaye, Claude Eléonor
    - Inventaire après décès de Marguerite-Françoise Badin, veuve d'Urbin Fleury, corroyeur, rue Saint-Louis au Marais., 12 juin 1742; MC/ET/XXIII/520
      inventaire après décès; Saint-Louis (rue); Badin, Marguerite-Françoise; Fleury, Urbain; tanneur